臺灣高等法院臺南分院民事裁定　九十一年度抗國字第一號　Ｊ
　　　抗　告　人　甲　○　○
右抗告人因與相對人內政部警政署間國家賠償事件，對於中華民國九十一年九月三日
臺灣嘉義地方法院所為裁定（九十年度國更字第一號），提起抗告，本院裁定如左：
      主      文
原裁定廢棄，發回臺灣嘉義地方法院。
      理      由
一、抗告意旨略以：原裁定以本件不屬於普通法院權限案件，復無法補正為由，依民
    事訴訟法第二百四十九條第一項第一款駁回抗告人在第一審之訴，顯有違誤。理
    由如下：(1)抗告人前因台灣省政府警政廳違法繼續停職處分，致受有專業補助費
    、警勤加給費、考績獎金、不休假獎金等，共計一百五十五萬二千七百二十六元
    之損害，迭經歷次審訊指陳在卷，並有相關卷證在卷可佐，益見抗告人受有私法
    上財產權益之損害，勿庸置疑。(2)依抗告人請求權之實質內容，亦係因停職後財
    產上之損害，而為私法保障之權益，指訴之人事均為普通法院得為審判、管轄之
    範疇，並非公法上之爭議，原裁定誤解其意，僅從程序上駁回抗告人在原審之訴
    ，殊有違誤。(3)綜上，抗告人請求之訴訟標的及相關當事人均為一般私法上爭議
    ，普通法院自不可不予受理，此亦符合國家賠償法第八條：依民法向一般法院提
    出私權受損之賠償規定，爰依法提起抗告，求為廢棄原裁定等語。
二、按訴訟事件不屬普通法院之權限者，依民事訴訟法第二百四十九條第一項第一款
    規定，法院固應以裁定駁回之。惟是否屬民事訴訟之範疇，應以原告起訴主張為
    訴訟標的之法律關係為斷，而非以法院調查之結果為依歸。至法院調查之結果，
    認原告請求者不符法律規定之要件時，則屬其訴有無理由之問題，自與法院有否
    審判權無涉（最高法院八十八年度台抗字第一六八號裁判意旨參照）；本件原法
    院係以抗告人於原審起訴主張之專業補助費、警勤加給費、考績獎金、不休假獎
    金等，乃屬公法上之財產請求權，應循行政爭訟，提起行政訴訟解決，而非審理
    私權之普通法院所可審認為由，依民事訴訟法第二百四十九條第一項第一款規定
    ，駁回抗告人在第一審之訴及其假執行之聲請，固非無見；惟查：抗告人於原審
    起訴係主張：抗告人於八十六年九月八日依法向相對人聲請復職後，相對人未於
    法定期間內為一定作為，准抗告人復職，迄至八十七年九月十日經公務人員保障
    暨培訓委員會再復審決定准抗告人復職，相對人怠於為一定行為，違法侵害抗告
    人之權利，致抗告人受有自八十六年十月九日起至八十七年九月二十七日止之前
    開各項損害，而本於國家賠償法第二條第二項後項規定提起本件訴訟等語，此觀
    諸【民事起訴狀】之記載自明（原法院八十九年度國字第四號民事卷第四至九頁
    ）；是依抗告人起訴主張之事實，顯係請求相對人應賠償抗告人於前開得復職期
    間內，「相當」於專業補助費、警勤加給費、考績獎金、不休假獎金等之各項損
    失，而非指得否領取前開費用之公法上請求權者至明；則抗告人起訴主張本件訴
    訟標的為國家賠償法第二條第二項後項規定之損害賠償請求權，是否仍非屬民事
    訴訟之範疇，即非無審酌之餘地。抗告意旨，指摘原裁定不當，求予廢棄，非無
    理由。
三、據上論結，本件抗告為有理由，依民事訴訟法第四百九十二條第二項，裁定如主
    文。
中　　　華　　　民　　　國　　九十一　　年　　　十　　　月　　二十三　　日
　　　　　　　　　　　　　　　　　　臺灣高等法院臺南分院民事第二庭
~B1審判長法官　吳　　志　　誠
~B2　　　法官　李　　素　　靖
~B3　　　法官　李　　文　　賢
右為正本係照原本作成。
如對本裁定抗告，須於裁定送達後十日內向本院提出抗告狀，並應繳納抗告費新台幣
四十五元。
中　　　華　　　民　　　國　　九十一　　年　　　十　　　月　　二十九　　日
~B法院書記官　劉　　清　　洪
